---
title: "주간 실적 보고"
output: 
  flexdashboard::flex_dashboard:
    orientation: rows
    vertical_layout: fill
---

```{r setup, include=FALSE}
library(flexdashboard)
library(dplyr)
library(lubridate)
library(xts)
library(DT)
library(dygraphs)
source("util.R", encoding = "UTF-8")
load("revenue.RData")

vbColor <- function(a, b) {
  rate <- a / b
  if (rate >= 1) {
    "success"
  } else if (rate >= 0.9) {
    "warning"
  } else {
    "danger"
  }
}
# dashboard comments ------------------------------------------------------------------------------------
wp_comment <- sprintf("%.1f%%, %s, %.1f%%", 
                      rev_wtd_pax_t / rev_wtd_pax_t_prv * 100, 
                      myDiff(rev_wtd_pax_t, rev_wtd_pax_t_prv, 0),
                      rev_wtd_pax_t1 / rev_wtd_pax_t_prv * 100)
wp_s_comment <- sprintf("%.1f%%, %s, %.1f%%", 
                      rev_wtd_pax_s / rev_wtd_pax_s_prv * 100, 
                      myDiff(rev_wtd_pax_s, rev_wtd_pax_s_prv, 0),
                      rev_wtd_pax_s1 / rev_wtd_pax_s_prv * 100)
wc_comment <- sprintf("%.1f%%, %s, %.1f%%", 
                      rev_wtd_cgo_t / rev_wtd_cgo_t_prv * 100,
                      myDiff(rev_wtd_cgo_t, rev_wtd_cgo_t_prv, 0),
                      rev_wtd_cgo_t1 / rev_wtd_cgo_t_prv * 100)
wt_comment <- sprintf("%.1f%%, %s, %.1f%%", 
                      (rev_wtd_pax_t + rev_wtd_cgo_t) / (rev_wtd_pax_t_prv + rev_wtd_cgo_t_prv) * 100,
                      myDiff(rev_wtd_pax_t + rev_wtd_cgo_t, rev_wtd_pax_t_prv + rev_wtd_cgo_t_prv, 0),
                      (rev_wtd_pax_t1 + rev_wtd_cgo_t1) / (rev_wtd_pax_t_prv + rev_wtd_cgo_t_prv) * 100)
wp_cnt_comment <- sprintf("%.1f%%, %s", 
                      pax_count / pax_count_prv * 100, 
                      myDiff(pax_count, pax_count_prv, 1))
wc_wt_comment <- sprintf("%.1f%%, %s", 
                      cgo_wt / cgo_wt_prv * 100,
                      myDiff(cgo_wt, cgo_wt_prv, 2))
mp_comment <- sprintf("%.1f%%, %s, %.1f%%", 
                      rev_mtd_pax / rev_mtd_pax_prv * 100, 
                      myDiff(rev_mtd_pax, rev_mtd_pax_prv, 0),
                      rev_mtd_pax_t1 / rev_mtd_pax_prv * 100)
mc_comment <- sprintf("%.1f%%, %s, %.1f%%", 
                      rev_mtd_cgo / rev_mtd_cgo_prv * 100,
                      myDiff(rev_mtd_cgo, rev_mtd_cgo_prv, 0),
                      rev_mtd_cgo_t1 / rev_mtd_cgo_prv * 100)
mt_comment <- sprintf("%.1f%%, %s, %.1f%%", 
                      (rev_mtd_pax + rev_mtd_cgo) / (rev_mtd_pax_prv + rev_mtd_cgo_prv) * 100,
                      myDiff(rev_mtd_pax + rev_mtd_cgo, rev_mtd_pax_prv + rev_mtd_cgo_prv, 0),
                      (rev_mtd_pax_t1 + rev_mtd_cgo_t1) / (rev_mtd_pax_prv + rev_mtd_cgo_prv) * 100)
yp_comment <- sprintf("%.1f%%, %s, %.1f%%", 
                      rev_ytd_pax / rev_ytd_pax_prv * 100, 
                      myDiff(rev_ytd_pax, rev_ytd_pax_prv, 0),
                      rev_ytd_pax_t1 / rev_ytd_pax_prv * 100)
yc_comment <- sprintf("%.1f%%, %s, %.1f%%", 
                      rev_ytd_cgo / rev_ytd_cgo_prv * 100,
                      myDiff(rev_ytd_cgo, rev_ytd_cgo_prv, 0),
                      rev_ytd_cgo_t1 / rev_ytd_cgo_prv * 100)
yt_comment <- sprintf("%.1f%%, %s, %.1f%%", 
                      (rev_ytd_pax + rev_ytd_cgo) / (rev_ytd_pax_prv + rev_ytd_cgo_prv) * 100,
                      myDiff(rev_ytd_pax + rev_ytd_cgo, rev_ytd_pax_prv + rev_ytd_cgo_prv, 0),
                      (rev_ytd_pax_t1 + rev_ytd_cgo_t1) / (rev_ytd_pax_prv + rev_ytd_cgo_prv) * 100)


# End of setup -------------------------------------------------------------------------------------
```


Summary
=======================================================================

Row
-----------------------------------------------------------------------
### 주간

- `r myDateFormat(wtd_s_date, wtd_e_date)`, 총수익, 억원
- 전년대비, 증감액, Index

### PAX: `r wp_comment`

```{r}
rev <- myFormat(round(rev_wtd_pax_t, 0))
c <- vbColor(rev_wtd_pax_t, rev_wtd_pax_t_prv)
valueBox(rev, icon = "fa-user", color = c)
```

### CGO: `r wc_comment`

```{r}
rev <- myFormat(round(rev_wtd_cgo_t, 0))
c <- vbColor(rev_wtd_cgo_t, rev_wtd_cgo_t_prv)
valueBox(rev, icon = "fa-cube", color = c)
```

### TTL: `r wt_comment`

```{r}
rev <- myFormat(round(rev_wtd_pax_t + rev_wtd_cgo_t, 0))
c <- vbColor(rev_wtd_pax_t + rev_wtd_cgo_t, rev_wtd_pax_t_prv + rev_wtd_cgo_t_prv)
valueBox(rev, icon = "fa-plane", color = c)
```

Row
-----------------------------------------------------------------------

### 월간

- `r myDateFormat(mtd_s_date, mtd_e_date)`, 총수익, 억원
- 전년대비, 증감액, Index

### PAX: `r mp_comment`

```{r}
rev <- myFormat(round(rev_mtd_pax, 0))
c <- vbColor(rev_mtd_pax, rev_mtd_pax_prv)
valueBox(rev, icon = "fa-user", color = c)
```

### CGO: `r mc_comment`

```{r}
rev <- myFormat(round(rev_mtd_cgo, 0))
c <- vbColor(rev_mtd_cgo, rev_mtd_cgo_prv)
valueBox(rev, icon = "fa-cube", color = c)
```

### TTL: `r mt_comment`

```{r}
rev <- myFormat(round(rev_mtd_pax + rev_mtd_cgo, 0))
c <- vbColor(rev_mtd_pax + rev_mtd_cgo, rev_mtd_pax_prv + rev_mtd_cgo_prv)
valueBox(rev, icon = "fa-plane", color = c)
```


Row
-----------------------------------------------------------------------

### 년간

- `r myDateFormat(ytd_s_date, ytd_e_date)`, 총수익, 억원 
- 전년대비, 증감액, Index

### PAX: `r yp_comment`

```{r}
rev <- myFormat(round(rev_ytd_pax, 0))
c <- vbColor(rev_ytd_pax, rev_ytd_pax_prv)
valueBox(rev, icon = "fa-user", color = c)
```

### CGO: `r yc_comment`

```{r}
rev <- myFormat(round(rev_ytd_cgo, 0))
c <- vbColor(rev_ytd_cgo, rev_ytd_cgo_prv)
valueBox(rev, icon = "fa-cube", color = c)
```

### TTL: `r yt_comment`

```{r}
rev <- myFormat(round(rev_ytd_pax + rev_ytd_cgo, 0))
c <- vbColor(rev_ytd_pax + rev_ytd_cgo, rev_ytd_pax_prv + rev_ytd_cgo_prv)
valueBox(rev, icon = "fa-plane", color = c)
```


Row {.tabset}
-----------------------------------------------------------------------

### Weekly Trend

```{r}
weekly_trend <- cbind(rev_weekly_pax_s, rev_weekly_pax_t, rev_weekly_cgo_t)
names(weekly_trend) <- c("PAX_S", "PAX_T", "CGO_T")
    
shades <- shade_regions_weekly(weekly_trend, 3)
limits <- weekly_trend[shades[1,1],]
dygraph(weekly_trend,
        main = "Weekly Revenue Trend") %>% 
  dyShading(from = as.character(index(weekly_trend)[shades[1,2]]),  
            to   = as.character(index(weekly_trend)[shades[1,3]])) %>%
  dyShading(from = as.character(index(weekly_trend)[shades[2,2]]),  
            to   = as.character(index(weekly_trend)[shades[2,3]]),
            color = "#FFE6E6") %>%
  dyShading(from = as.character(index(weekly_trend)[shades[3,2]]),  
            to   = as.character(index(weekly_trend)[shades[3,3]])) %>%
  dyShading(from = as.character(index(weekly_trend)[shades[4,2]]),  
            to   = as.character(index(weekly_trend)[shades[4,3]])) %>%
  dyEvent("2015-06-20", "Mers", labelLoc = "bottom") %>%
  dyLimit(as.numeric(limits[1,1])) %>%
  dyLimit(as.numeric(limits[1,2])) %>%
  dyLimit(as.numeric(limits[1,3])) %>%
  dyLegend(showZeroValues = "always", hideOnMouseOut = TRUE) %>%
  dyRangeSelector(height = 20, dateWindow = c(ytd_s_date - years(2), wtd_e_date)) %>%
  dyRoller(rollPeriod = 0)
```

### Monthly Trend

```{r}
pax <- ts(rev_monthly_pax_t[-length(rev_monthly_pax_t)], 
          start = c(2013,1,1), frequency = 12)
hw <- HoltWinters(pax)
p1 <- predict(hw, n.ahead = 6, prediction.interval = TRUE)
cgo <- ts(rev_monthly_cgo_t[-length(rev_monthly_pax_t)],
          start = c(2013,1,1), frequency = 12)
hw <- HoltWinters(cgo)
p2 <- predict(hw, n.ahead = 6, prediction.interval = TRUE)
  
trend <- cbind(pax, cgo, p1, p2)
shades <- shade_regions_monthly(rev_monthly_pax_t, 1)
limits <- trend[shades[1,1],]
    
dygraph(trend, main = "Monthly Revenue Trend") %>%
  dySeries("pax", label = "PAX") %>%
  dySeries("cgo", label = "CGO") %>%
  dySeries(c("p1.lwr", "p1.fit", "p1.upr"), label = "PAX-p") %>%
  dySeries(c("p2.lwr", "p2.fit", "p2.upr"), label = "CGO-p") %>%
  dyShading(from = as.character(mtd_s_date - months(1)),  
            to   = as.character(mtd_s_date + months(1))) %>%
  dyShading(from = as.character(mtd_s_date - months(13)),  
            to   = as.character(mtd_s_date - months(11)),
            color = "#FFE6E6") %>%
  dyShading(from = as.character(mtd_s_date - months(25)),  
            to   = as.character(mtd_s_date - months(23))) %>%
  dyShading(from = as.character(mtd_s_date - months(37)),  
            to   = as.character(mtd_s_date - months(35))) %>%
  dyEvent("2015-06-01", "Mers", labelLoc = "bottom") %>%
  dyLimit(as.numeric(limits[3])) %>%
  dyLimit(as.numeric(limits[6])) %>%
  dyLegend(showZeroValues = "always", hideOnMouseOut = TRUE) %>%
  dyRangeSelector(height = 20) 
```


Weekly
=======================================================================

Row 
-----------------------------------------------------------------------

### 여객 발매: `r wp_s_comment`

```{r}
rev <- myFormat(round(rev_wtd_pax_s, 0))
c <- vbColor(rev_wtd_pax_s, rev_wtd_pax_s_prv)
valueBox(rev, icon = "fa-user", color = c)
```

### 여객 운송: `r wp_comment`

```{r}
rev <- myFormat(round(rev_wtd_pax_t, 0))
c <- vbColor(rev_wtd_pax_t, rev_wtd_pax_t_prv)
valueBox(rev, icon = "fa-user", color = c)
```

### 화물 운송: `r wc_comment`

```{r}
rev <- myFormat(round(rev_wtd_cgo_t, 0))
c <- vbColor(rev_wtd_cgo_t, rev_wtd_cgo_t_prv)
valueBox(rev, icon = "fa-cube", color = c)
```

Row 
-----------------------------------------------------------------------

### Legend

- 기간: `r myDateFormat(wtd_s_date, wtd_e_date)`
- 총 노선수익, 억원, 만명, 만톤
- 전년대비, 증감액, Index

### 승객 수: `r wp_cnt_comment`

```{r}
rev <- myFormat(round(pax_count, 1))
c <- vbColor(pax_count, pax_count_prv)
valueBox(rev, icon = "fa-user", color = c)
```

### 화물 중량: `r wc_wt_comment`

```{r}
rev <- myFormat(round(cgo_wt, 2))
c <- vbColor(cgo_wt, cgo_wt_prv)
valueBox(rev, icon = "fa-cube", color = c)
```

Row {data-height=350}
-----------------------------------------------------------------------

### Revenue {data-width=600}

```{r}
datatable(revenue_df_week, options = list(dom = 't'),
          colnames = c('Gubun', year(wtd_e_date), year(wtd_e_date)-1, '+/-', 'YoY', 'P.I'),
          class = 'cell-border stripe', rownames = FALSE) %>%
  formatCurrency(c('this', 'last', 'diff'), '') %>%
  formatPercentage(c('pct', 'index'), 1)
```

### Transportation {data-width=400}

```{r}
datatable(cnt_wt_df_week, options = list(dom = 't'),
          colnames = c('Gubun', year(wtd_e_date), year(wtd_e_date)-1, '+/-', 'YoY'),
          class = 'cell-border stripe', rownames = FALSE) %>%
  formatCurrency(c('this', 'last', 'diff'), '') %>%
  formatPercentage(c('pct'), 1)
```

Row {.tabset}
-----------------------------------------------------------------------

### Revenue Trend

```{r}
weekly_trend <- cbind(rev_weekly_pax_s, rev_weekly_pax_t, rev_weekly_cgo_t)
names(weekly_trend) <- c("PAX_S", "PAX_T", "CGO_T")
    
shades <- shade_regions_weekly(weekly_trend, 3)
limits <- weekly_trend[shades[1,1],]
dygraph(weekly_trend,
        main = "Weekly Revenue Trend") %>% 
  dyShading(from = as.character(index(weekly_trend)[shades[1,2]]),  
            to   = as.character(index(weekly_trend)[shades[1,3]])) %>%
  dyShading(from = as.character(index(weekly_trend)[shades[2,2]]),  
            to   = as.character(index(weekly_trend)[shades[2,3]]),
            color = "#FFE6E6") %>%
  dyShading(from = as.character(index(weekly_trend)[shades[3,2]]),  
            to   = as.character(index(weekly_trend)[shades[3,3]])) %>%
  dyShading(from = as.character(index(weekly_trend)[shades[4,2]]),  
            to   = as.character(index(weekly_trend)[shades[4,3]])) %>%
  dyEvent("2015-06-20", "Mers", labelLoc = "bottom") %>%
  dyLimit(as.numeric(limits[1,1])) %>%
  dyLimit(as.numeric(limits[1,2])) %>%
  dyLimit(as.numeric(limits[1,3])) %>%
  dyLegend(showZeroValues = "always", hideOnMouseOut = TRUE) %>%
  dyRangeSelector(height = 20, dateWindow = c(ytd_s_date - years(2), wtd_e_date)) %>%
  dyRoller(rollPeriod = 0)
```

### Volume Trend

```{r}
    weekly_trend <- cbind(rev_weekly_count, rev_weekly_wt)
    names(weekly_trend) <- c("PAX_Q", "CGO_WT")
    
    shades <- shade_regions_weekly(weekly_trend, 3)
    limits <- weekly_trend[shades[1,1],]
    
    dygraph(weekly_trend,
            main = "Weekly Volume Trend") %>% 
      dyAxis("y",  label = "PAX COUNT", valueRange = c(0, 70)) %>%
      dyAxis("y2", label = "CGO WT", valueRange = c(0, 14)) %>%
      dySeries("CGO_WT", axis = 'y2') %>%
      dyShading(from = as.character(index(weekly_trend)[shades[1,2]]),  
                to   = as.character(index(weekly_trend)[shades[1,3]])) %>%
      dyShading(from = as.character(index(weekly_trend)[shades[2,2]]),  
                to   = as.character(index(weekly_trend)[shades[2,3]]),
                color = "#FFE6E6") %>%
      dyShading(from = as.character(index(weekly_trend)[shades[3,2]]),  
                to   = as.character(index(weekly_trend)[shades[3,3]])) %>%
      dyShading(from = as.character(index(weekly_trend)[shades[4,2]]),  
                to   = as.character(index(weekly_trend)[shades[4,3]])) %>%
      dyEvent("2015-07-04", "Mers", labelLoc = "bottom") %>%
      dyLimit(as.numeric(limits[1,1])) %>%
      dyLimit(as.numeric(limits[1,2]) * 5) %>%
      dyLegend(showZeroValues = "always", hideOnMouseOut = TRUE) %>%
      dyRangeSelector(height = 20, dateWindow = c(ytd_s_date - years(2), wtd_e_date)) %>%
      dyRoller(rollPeriod = 0)
```


Monthly
=======================================================================

Row 
-----------------------------------------------------------------------

### PAX: `r mp_comment`

```{r}
rev <- myFormat(round(rev_mtd_pax, 0))
c <- vbColor(rev_mtd_pax, rev_mtd_pax_prv)
valueBox(rev, icon = "fa-user", color = c)
```

### CGO: `r mc_comment`

```{r}
rev <- myFormat(round(rev_mtd_cgo, 0))
c <- vbColor(rev_mtd_cgo, rev_mtd_cgo_prv)
valueBox(rev, icon = "fa-cube", color = c)
```

### TTL: `r mt_comment`

```{r}
rev <- myFormat(round(rev_mtd_pax + rev_mtd_cgo, 0))
c <- vbColor(rev_mtd_pax + rev_mtd_cgo, rev_mtd_pax_prv + rev_mtd_cgo_prv)
valueBox(rev, icon = "fa-plane", color = c)
```

Row {data-height=235, .tabset}
-----------------------------------------------------------------------

### Total Revenue (+FSC)

```{r}
datatable(revenue_df_month_all, options = list(dom = 't'), 
          colnames = c('PC', year(wtd_e_date), year(wtd_e_date)-1, '+/-', 'YoY', "P.I"),
          class = 'cell-border stripe', rownames = FALSE)  %>%
  formatCurrency(c('this', 'last', 'diff'), '') %>%
  formatPercentage(c('pct', 'index'), 1)
```

### Net Revenue (-FSC)

```{r}
datatable(revenue_df_month_net, options = list(dom = 't'), 
          colnames = c('PC', year(wtd_e_date), year(wtd_e_date)-1, '+/-', 'YoY'),
          class = 'cell-border stripe', rownames = FALSE)  %>%
  formatCurrency(c('this', 'last', 'diff'), '') %>%
  formatPercentage(c('pct'), 1)
```

Row
-----------------------------------------------------------------------

### Trend

```{r}
pax <- ts(rev_monthly_pax_t[-length(rev_monthly_pax_t)], 
          start = c(2013,1,1), frequency = 12)
hw <- HoltWinters(pax)
p1 <- predict(hw, n.ahead = 6, prediction.interval = TRUE)
cgo <- ts(rev_monthly_cgo_t[-length(rev_monthly_pax_t)],
          start = c(2013,1,1), frequency = 12)
hw <- HoltWinters(cgo)
p2 <- predict(hw, n.ahead = 6, prediction.interval = TRUE)
  
trend <- cbind(pax, cgo, p1, p2)
shades <- shade_regions_monthly(rev_monthly_pax_t, 1)
limits <- trend[shades[1,1],]
    
dygraph(trend, main = "Monthly Revenue Trend") %>%
      #dyAxis("x", drawGrid = FALSE) %>%
  dySeries("pax", label = "PAX") %>%
  dySeries("cgo", label = "CGO") %>%
  dySeries(c("p1.lwr", "p1.fit", "p1.upr"), label = "PAX-p") %>%
  dySeries(c("p2.lwr", "p2.fit", "p2.upr"), label = "CGO-p") %>%
  dyShading(from = as.character(mtd_s_date - months(1)),  
            to   = as.character(mtd_s_date + months(1))) %>%
  dyShading(from = as.character(mtd_s_date - months(13)),  
            to   = as.character(mtd_s_date - months(11)),
            color = "#FFE6E6") %>%
  dyShading(from = as.character(mtd_s_date - months(25)),  
            to   = as.character(mtd_s_date - months(23))) %>%
  dyShading(from = as.character(mtd_s_date - months(37)),  
            to   = as.character(mtd_s_date - months(35))) %>%
  dyEvent("2015-06-01", "Mers", labelLoc = "bottom") %>%
  #dyEvent(mtd_s_date, "", labelLoc = "bottom") %>%
  dyLimit(as.numeric(limits[3])) %>%
  dyLimit(as.numeric(limits[6])) %>%
  dyLegend(showZeroValues = "always", hideOnMouseOut = TRUE) %>%
  dyRangeSelector(height = 20) 
```


Yearly
=======================================================================

Row 
-----------------------------------------------------------------------

### PAX: `r yp_comment`

```{r}
rev <- myFormat(round(rev_ytd_pax, 0))
c <- vbColor(rev_ytd_pax, rev_ytd_pax_prv)
valueBox(rev, icon = "fa-user", color = c)
```

### CGO: `r yc_comment`

```{r}
rev <- myFormat(round(rev_ytd_cgo, 0))
c <- vbColor(rev_ytd_cgo, rev_ytd_cgo_prv)
valueBox(rev, icon = "fa-cube", color = c)
```

### TTL: `r yt_comment`

```{r}
rev <- myFormat(round(rev_ytd_pax + rev_ytd_cgo, 0))
c <- vbColor(rev_ytd_pax + rev_ytd_cgo, rev_ytd_pax_prv + rev_ytd_cgo_prv)
valueBox(rev, icon = "fa-plane", color = c)
```


Row {data-height=235, .tabset}
-----------------------------------------------------------------------

### Total Revenue (+FSC)

```{r}
datatable(revenue_df_year_all, options = list(dom = 't'), 
          colnames = c('PC', year(wtd_e_date), year(wtd_e_date)-1, '+/-', 'YoY', "P.I"),
          class = 'cell-border stripe', rownames = FALSE)  %>%
  formatCurrency(c('this', 'last', 'diff'), '') %>%
  formatPercentage(c('pct', 'index'), 1)
```

### Net Revenue(-FSC)

```{r}
datatable(revenue_df_year_net, options = list(dom = 't'), 
          colnames = c('PC', year(wtd_e_date), year(wtd_e_date)-1, '+/-', 'YoY'),
          class = 'cell-border stripe', rownames = FALSE)  %>%
  formatCurrency(c('this', 'last', 'diff'), '') %>%
  formatPercentage(c('pct'), 1)
```





